【裁判字號】    97,訴,1222
【裁判日期】    971231
【裁判案由】    違反毒品危害防制條例
【裁判全文】
臺灣新竹地方法院刑事判決              97年度訴字第1222號
公  訴  人  臺灣新竹地方法院檢察署檢察官
被      告  甲○○
                    （另案在臺灣新竹監獄新竹分監執行）
上列被告因違反毒品危害防制條例案件，經檢察官提起公訴（97
年度毒偵字第2075號），被告於本院準備程序進行中，先就被訴
事實為有罪之陳述，經本院合議庭裁定由法官獨任進行簡式審判
程序，本院判決如下：
    主  文
甲○○施用第一級毒品，累犯，處有期徒刑捌月。
    事  實
一、(一)甲○○前因施用毒品案件，經本院於民國89年1月31日以
    89年度毒聲字第341號裁定送勒戒處所觀察勒戒後，因認無
    繼續施用毒品之傾向，於89年2月22日執行完畢釋放，並由
    臺灣新竹地方法院檢察署檢察官於同日以89年度毒偵字第43
    0號為不起訴處分確定。又二犯施用毒品案件，經本院於89
    年11月17日以89年度毒聲字第2646號裁定送勒戒處所觀察勒
    戒後，復認無繼續施用毒品之傾向，於90年1月4日執行完畢
    釋放，並由臺灣新竹地方法院檢察署檢察官於同日以89年度
    偵字第5884號為不起訴處分確定。詎三犯施用毒品案件，經
    本院於93年12月30日以93年度訴字第233號判決判處有期徒
    刑9月確定；另因贓物及妨害兵役案件，經本院以92年度易
    緝字第35號及94年度竹簡字第240號判決分別判處有期徒刑3
    月、3月；與上開三犯施用毒品案件，經本院以94年度聲字
    第445號裁定應執行有期徒刑1年1月確定。竟四犯施用毒品
    案件，經本院於94年12月23日以94年度訴字第262號判決判
    處有期徒刑1年確定；另因竊盜案件，經本院以94年度竹簡
    字第593號判決判處有期徒刑3月；與上開四犯施用毒品案件
    ，經本院以95年度聲字第246號裁定應執行有期徒刑1年2月
    確定。前揭案件接續執行至95年12月14日縮刑期滿假釋出監
    並付保護管束，嗣假釋遭撤銷，應執行殘刑有期徒刑7月又2
    日，惟中華民國九十六年罪犯減刑條例於96年7月4日公布，
    同年月16日施行，前揭案件因均符合減刑條件，經本院以96
    年度聲減字第2467號裁定減刑，並分別定應執行有期徒刑6
    月15日、7月確定，因其於假釋前已執行有期徒刑1年7月又
    28日，故毋庸執行殘刑，於96年7月16日視為執行完畢。又
    五犯施用毒品案件，經本院於96年4月30日以96年度訴字第
    231號判決判處有期徒刑7月確定；該案件與其另犯之3次恐
    嚇取財案件，經本院以96年度訴字第265號判決分別判處有
    期徒刑7月、7月、7月之案件，均減刑為有期徒刑3月又15日
    ，並定應執行刑為有期徒刑9月15日，於96年12月30日縮刑
    期滿執行完畢。(二)詎甲○○仍不知悔悟，基於施用第一級毒
    品之犯意，於97年9月9日晚上8時許，在新竹市○○路友人
    住處，以將海洛因加水稀釋置入注射針筒施打靜脈之方式，
    施用第一級毒品海洛因1次。嗣於同年月11日下午4時45分許
    ，在新竹市○○路3號國軍新竹地區醫院急診室門前，因行
    跡可疑為警盤查查獲，經警採集尿液送驗結果呈嗎啡、可待
    因陽性反應，而查悉上情。
二、案經新竹市警察局第一分局報請臺灣新竹地方法院檢察署檢
    察官偵查起訴。
    理  由
一、訊據被告甲○○對於上揭事實坦認不諱（見本院卷18頁、26
    頁之準備程序筆錄、簡式審判筆錄）。其為警查獲後採集尿
    液送請臺灣尖端先進生技醫藥股份有限公司以EIA酵素免疫
    分析法初步檢驗及以GC/MS氣相層析/質譜儀法確認檢驗後，
    呈嗎啡、可待因陽性反應，有該公司97年9月24日濫用藥物
    檢驗報告、辦理煙毒、麻醉藥品案尿液送驗受檢人真實姓名
    代號對照表暨送驗登記簿在卷可稽（見97年度毒偵字第2075
    號卷第8-9頁）。綜上足認被告自白核與事實相符。又其前
    有事實欄所載之施用毒品前科紀錄，有臺灣高等法院被告前
    案紀錄表附卷可憑。綜上所述，本案事證明確，被告六犯施
    用毒品犯行堪以認定，應依法論科。
二、核被告所為係犯毒品危害防制條例第10條第1項之施用第一
    級毒品罪。其持有海洛因之低度行為，應為施用海洛因之高
    度行為所吸收，不另論罪。被告前因三犯施用毒品案件，經
    本院於93年12月30日以93年度訴字第233號判決判處有期徒
    刑9月確定；另因贓物及妨害兵役案件，經本院以92年度易
    緝字第35號及94年度竹簡字第240號判決分別判處有期徒刑3
    月、3月；與上開三犯施用毒品案件，經本院以94年度聲字
    第445號裁定應執行有期徒刑1年1月確定。竟四犯施用毒品
    案件，經本院於94年12月23日以94年度訴字第262號判決判
    處有期徒刑1年確定；另因竊盜案件，經本院以94年度竹簡
    字第593號判決判處有期徒刑3月；與上開四犯施用毒品案件
    ，經本院以95年度聲字第246號裁定應執行有期徒刑1年2月
    確定。前揭案件接續執行至95年12月14日縮刑期滿假釋出監
    並付保護管束，嗣假釋遭撤銷，應執行殘刑有期徒刑7月又2
    日，惟中華民國九十六年罪犯減刑條例於96年7月4日公布，
    同年月16日施行，前揭案件因均符合減刑條件，經本院以96
    年度聲減字第2467號裁定減刑，並分別定應執行有期徒刑6
    月15日、7月確定，因其於假釋前已執行有期徒刑1年7月又
    28日，故毋庸執行殘刑，於96年7月16日視為執行完畢。又
    五犯施用毒品案件，經本院於96年4月30日以96年度訴字第
    231號判決判處有期徒刑7月確定；該案件與其另犯之3次恐
    嚇取財案件，經本院以96年度訴字第265號判決分別判處有
    期徒刑7月、7月、7月之案件，均減刑為有期徒刑3月又15日
    ，並定應執行刑為有期徒刑9月15日，於96年12月30日縮刑
    期滿執行完畢等情，有臺灣高等法院被告前案紀錄表在卷可
    按，其於5年以內故意再犯有期徒刑以上之罪，為累犯，應
    依刑法第47條第1項之規定加重其刑。爰審酌被告犯罪後坦
    承犯行，前已有事實欄所載之施用毒品前科，惟又違反禁令
    ，非法施用足以導致精神障礙及生命危險之毒品，顯見自制
    力甚低，所為對個人身心戕害程度，暨被告之生活狀況、品
    行、智識程度、犯罪之動機、目的、手段、所生危害及犯罪
    後之態度等一切情狀，量處如主文所示之刑。
據上論斷，應依刑事訴訟法第273條之1第1項、第299條第1項前
段，毒品危害防制條例第10條第1項，刑法第11條前段、第47條
第1項，判決如主文。
本案經檢察官郭進昌到庭執行職務
中    華    民    國    97    年    12    月    31    日
                  刑事第一庭  法  官  吳靜怡
以上正本證明與原本無異。
如不服本判決應於收受本判決後10日內向本院提出上訴書狀，上
訴書狀應敘述具體理由。上訴書狀未敘述上訴理由者，應於上訴
期間屆滿後20日內補提理由書狀於本院 (均須按他造當事人之人
數附繕本 )「切勿逕送上級法院」。
中    華    民    國    98    年    1     月    6     日
                              書記官  劉亭筠
附錄本案論罪科刑法條全文：
毒品危害防制條例第10條第1項
施用第一級毒品者，處 6 月以上 5 年以下有期徒刑。


司法院資訊處製作；財團法人民間司法改革基金會備份。
